# 认股权证的发行：上市公司免费派发的认股权证处理（发行方、受赠方）

提问人：tony868lamy 时间：2010-01-23 18:36:20
认股权证发行计划是公司股权分置改革方案的重要组成部分，上市公司拟向在发行认股权证股权登记日登记在册的全体股东以 10 ：
2.5的比例免费派发百慕大式认股权证，行权价格5.00元，共计130,000， 000 份。由于是免费派发，请问：在发行时公司是否无需做任何处理？

回答人：chenyiwei
回复 楼主 tony868lamy 的帖子如fanxu7788所述，请提供股权分置改革方案的详细内容，尤其是：该认股权证是非流通股股东还是上市公司向流通股股东派发的；如果行权，是以约定价格向非流通股股东购买上市公司股权，还是上市公司按此价格增发股票给持有人；如果行权，是否会改变上市公司的资产和权益状况。 实务中，因为股权分置改革主要是两部分股东之间的利益协调问题，所以包含权证内容的股改方案多数不是由上市公司发行权证。请核实。

回答人：chenyiwei
回复 板凳 tony868lamy 的帖子如果是这样，并假定认股权证属于权益工具，则根据 37 号准则第十一条规定，“企业发行权益工具收到的对价扣除交易费用（不涉及企业合并中合并方发行权益工具发生的交易费用）后，应当增加所有者权益”，鉴于收到对价为零，因此不能增加净资产，发行时可以只作备查登记即可。

回答人：chenyiwei
回复 地板 tony868lamy 的帖子免费派发的认股权证，在派发时不作会计处理，仅作备查登记。行权时按照一般的发行股份收到对价进行会计处理即可。 与发行该认股权证直接相关的律师费、会计师费等中介机构费用可以冲减资本公积处理。